---
title: "Red Wine Analysis by R"
author: "Edwin"
date: '2017-10-30'
---

```{r echo=FALSE, message=FALSE, warning=FALSE, packages}
# Load all of the packages that you end up using
# in your analysis in this code chunk.

# Notice that the parameter "echo" was set to FALSE for this code chunk.
# This prevents the code from displaying in the knitted HTML output.
# You should set echo=FALSE for all code chunks in your file.

library(ggplot2)
library(dplyr)
library(gridExtra)
library(pander)
```

```{r echo=FALSE, Load_the_Data}
# Load the Data
redwine <- read.csv('wineQualityReds.csv')
```

# 单变量部分

##### 下面显示该数据集的一些统计信息，如平均值、方差、最大、最小值等。
##### 这个数据集包括1599个样本，每个样本有13个特征变量。  quality这个变量分为0到10.共11个级别。0（非常差）和10（非常好）之间.数据类型都为数字型。
```{r echo=FALSE, message=FALSE, warning=FALSE}
str(redwine)
summary(redwine)
```
### 单变量图表部分

##### 葡萄酒的品质分布并不均匀，普通品质的葡萄酒占大多数，品质高的和差的葡萄酒占少数.
```{r echo=FALSE, message=FALSE, warning=FALSE}
# quanlity的统计图
ggplot(data = redwine, aes(x = quality))+
geom_bar(width = 1, color = 'black',fill = I('orange'))+
ggtitle("Quality Plot")
```

##### 固定酸度的均值在8左右，但有一些离群值。
```{r echo=FALSE, message=FALSE, warning=FALSE}
# 固定酸度的统计图
grid.arrange(ggplot(redwine, aes( x = 1, y = fixed.acidity ) ) + 
               geom_boxplot( color = 'red' )+
               ylab('fixed.acidity(g/dm^3)'),
             ggplot(data = redwine, aes(x = fixed.acidity)) +
               xlab('fixed.acidity(g/dm^3)')+
               geom_histogram(binwidth = 1, color = 'black',fill = I('orange')),ncol=2)
              
```

##### 酒精度基本都在14以下。有少量的离群值。最大约为14.8
```{r echo=FALSE, message=FALSE, warning=FALSE}
grid.arrange(ggplot(redwine, aes( x = 1, y = alcohol ) ) + 
               geom_boxplot(alpha = 0.2, color = 'red' )+
               ylab('alcohol percentage'),
             ggplot(data = redwine, aes(x = alcohol)) +
               xlab('alcohol percentage')+
               geom_histogram(binwidth = 1, color = 'black',fill = I('orange')),ncol=2)
```

##### 醋酸的分布。最高值为0.6
```{r echo=FALSE, message=FALSE, warning=FALSE}
# 醋酸的统计图
grid.arrange(ggplot(redwine, aes( x = 1, y = volatile.acidity ) ) + 
               geom_boxplot(color = 'red' )+
               scale_y_continuous(lim = c(0,1))+
               ylab('volatile.acidity(g/dm^3)'),
             ggplot(data = redwine, aes(x = volatile.acidity)) +
               geom_histogram(binwidth = 0.05, color = 'black',fill = I('orange'))+
               xlab('volatile.acidity(g/dm^3)')+
               scale_x_continuous(lim = c(0,1)),ncol=2)
```

##### 柠檬酸的分布. 发现一些数据为0，从CSV文件中也能看到一些为0的值。估计数据采集不完整
```{r echo=FALSE, message=FALSE, warning=FALSE}
# 柠檬酸的统计图
grid.arrange(ggplot(redwine, aes( x = 1, y = citric.acid )) + 
               geom_boxplot(color = 'red' )+
               ylab('citric.acid(g/dm^3)'),
             ggplot(data = redwine, aes(x = citric.acid)) +
               geom_histogram(binwidth = 0.05, color = 'black',fill = I('orange')) +
               xlab('citric.acid(g/dm^3)')+
               scale_x_continuous(lim = c(0,1)),ncol=2)
```

##### 剩余糖分的统计图. 有很多的离群值。分布也很不均匀
```{r echo=FALSE, message=FALSE, warning=FALSE}
grid.arrange(ggplot(redwine, aes( x = 1, y = residual.sugar )) + 
               geom_boxplot( color = 'red' ) +
               ylab('residual.sugar(g/dm^3)')+
               scale_y_continuous(lim = c(1,10)),
             ggplot(data = redwine, aes(x = residual.sugar)) +
               geom_histogram(binwidth = 0.1, color = 'black',fill = I('orange')) +
               xlab('residual.sugar(g/dm^3)')+
               scale_x_continuous(lim = c(1,10)), ncol = 2)
```

##### 氯化物统计图. 同样有有很多的离群值。
```{r echo=FALSE, message=FALSE, warning=FALSE}
grid.arrange(ggplot(redwine, aes( x = 1, y = chlorides )) + 
               geom_boxplot(color = 'red' ) +
               ylab('chlorides(g/dm^3)')+
               scale_y_continuous(lim = c(0,0.2)),
             ggplot(data = redwine, aes(x = chlorides)) +
               geom_histogram(binwidth = 0.01, color = 'black',fill = I('orange')) +
               xlab('chlorides(g/dm^3)')+
               scale_x_continuous(lim = c(0,0.2)), ncol = 2)
```


##### 游离二氧化硫的统计图。数据分布不均匀。
```{r echo=FALSE, message=FALSE, warning=FALSE}
grid.arrange(ggplot(redwine, aes( x = 1, y = free.sulfur.dioxide )) + 
               geom_boxplot(color = 'red' ) +
               ylab('free.sulfur.dioxide(mg/dm^3)')+
               scale_y_continuous(lim = c(0,45)),
             ggplot(data = redwine, aes(x = free.sulfur.dioxide)) +
               geom_histogram(binwidth = 1, color = 'black',fill = I('orange')) +
               xlab('free.sulfur.dioxide(mg/dm^3)')+
               scale_x_continuous(lim = c(0,45)), ncol = 2)
```

##### 密度的统计图. 类似一个正态分布
```{r echo=FALSE, message=FALSE, warning=FALSE}
grid.arrange(ggplot(redwine, aes( x = 1,y = density)) + 
               geom_boxplot(color = 'red' )+
               ylab('density(g/cm^3)'),
             ggplot(data = redwine, aes(x = density)) +
               xlab('density(g/cm^3)')+
               geom_histogram(binwidth = 0.001, color = 'black',fill = I('orange')), ncol = 2)
```


##### 总二氧化硫统计图  和游离二氧化硫（free.sulfur.dioxide）的分布差不多，也有较多的离群值。
```{r echo=FALSE, message=FALSE, warning=FALSE}
grid.arrange(ggplot(redwine, aes( x = 1, y = total.sulfur.dioxide )) + 
               geom_boxplot(color = 'red' ) +
               ylab('total.sulfur.dioxide(mg/dm^3)')+
               scale_y_continuous(lim = c(0,180)),
             ggplot(data = redwine, aes(x = total.sulfur.dioxide)) +
               xlab('total.sulfur.dioxide(mg/dm^3)')+
               geom_histogram(binwidth = 5, color = 'black',fill = I('orange')) +
               scale_x_continuous(lim = c(0,180)), ncol = 2)
```

##### 硫酸盐的统计图  存在较多的离群值。数据分布不均匀。
```{r echo=FALSE, message=FALSE, warning=FALSE}
grid.arrange(ggplot(redwine, aes( x = 1, y = sulphates)) + 
               geom_boxplot(color = 'red' ) +
               ylab('sulphates(g/dm^3)')+
               scale_y_continuous(lim = c(0.3,1.6)),
             ggplot(data = redwine, aes(x = sulphates)) +
               xlab('sulphates(g/dm^3)')+
               geom_histogram(binwidth = 0.1, color = 'black',fill = I('orange')) +
               scale_x_continuous(lim = c(0.3,1.6)), ncol = 2)
```

##### PH值的分布类似一个正态分布
```{r echo=FALSE, message=FALSE, warning=FALSE}
# PH的统计图
grid.arrange(ggplot(redwine, aes( x = 1, y = pH)) + 
               geom_boxplot(color = 'red' ),
             ggplot(data = redwine, aes(x = pH)) +
               geom_histogram(binwidth = 0.1, color = 'black',fill = I('orange')),ncol=2)
```

# 单变量分析

### 数据集结构
#### 这个数据集包括1599个样本，每个样本有13个特征变量。  quality这个变量分为0到10.共11个级别。0（非常差）和10（非常好）之间.数据类型都为数字型。

### （一）每个特征变量的解释

#### 1 - fixed acidity: most acids involved with wine or fixed or nonvolatile (do not evaporate readily)
####     固定的酸度:与葡萄酒或固定或不挥发性有关的大多数酸(不容易挥发)
#### 2 - volatile acidity: the amount of acetic acid in wine, which at too high of levels can lead to an unpleasant, vinegar taste
####     葡萄酒中醋酸的含量过高会导致不愉快的醋味
#### 3 - citric acid: found in small quantities, citric acid can add 'freshness' and flavor to wines
####     少量的柠檬酸可以给葡萄酒添加新鲜感和风味
#### 4 - residual sugar: the amount of sugar remaining after fermentation stops, it's rare to find wines with less than 1 gram/liter and wines with greater than 45 grams/liter are considered sweet
####     剩余糖分:发酵后残留的糖量，很少能发现含有少于1克/升的葡萄酒和大于45克/升的葡萄酒被认为是甜的                    
#### 5 - chlorides: the amount of salt in the wine
####     氯化物:葡萄酒中的盐含量
#### 6 - free sulfur dioxide: the free form of SO2 exists in equilibrium between molecular SO2 (as a dissolved gas) and bisulfite ion; it prevents microbial growth and the oxidation of wine
####     游离二氧化硫:SO2的自由形式存在于分子SO2(as a溶解气体)和bisulfite离子之间的平衡;它可以防止微生物的生长和葡萄酒的氧化                      
#### 7 - total sulfur dioxide: amount of free and bound forms of S02; in low concentrations, SO2 is mostly undetectable in wine, but at free SO2 concentrations over 50 ppm, SO2 becomes evident in the nose and taste of wine
####     总二氧化硫:S02的自由和束缚形式;在低浓度下，SO2在葡萄酒中是无法检测的，但在自由SO2浓度超过50ppm的情况下，SO2在鼻子和葡萄酒的味道中变得明显                       
#### 8 - density: the density of water is close to that of water depending on the percent alcohol and sugar content
####     密度:水的密度与水的密度接近，这取决于酒精和糖的含量
#### 9 - pH: describes how acidic or basic a wine is on a scale from 0 (very acidic) to 14 (very basic); most wines are between 3-4 on the pH scale
####     描述一种葡萄酒的酸性或碱性从0(非常酸)到14(非常基本);大多数葡萄酒的pH值在3 - 4之间
#### 10 - sulphates: a wine additive which can contribute to sulfur dioxide gas (S02) levels, wich acts as an antimicrobial and antioxidant
####      硫酸盐:一种能促进二氧化硫(S02)水平的葡萄酒添加剂，它是一种抗菌剂和抗氧化剂
#### 11 - alcohol: the percent alcohol content of the wine
####      酒精:酒的酒精含量百分比


### （二）相关性分析
##### 整个数据集变量两两之间的的相关性预览。从结果中可以初步看出如下几个相关性较强的特征，包含正相关或负相关。注：相关系数：两组不同数据的相关程度，取值范围[-1，1]，越接近0越不相关。


```{r}
cor_data <- cor(
  redwine 
)
pandoc.table(cor_data)
```

#### 1.葡萄酒的品质和alcohol、volatile acidity、sulphates以及citric.acid有比较大的相关性。这个需要在后面的双变量中逐个分析
#### 2. free.sulfur.dioxide和 total.sulfur.dioxide 之间相关性强，这个显而易见，total.sulfur.dioxide中包含free.sulfur.dioxide的含量。所以当free.sulfur.dioxide含量增加时，总的含量自然也会增加，
#### 3. PH值与fixed.acidity、citric.acid、density有较强的相关性。需要在后面的双变量逐个分析。
#### 4. density 与fixed.acidity有很强的相关性（相关系数为0.668）

### （三）确定关键特征变量
#### 从前面初步分析，在这个数据集中，有如下几个重要的特征变量：
#### 1. quality  代表葡萄酒的品质
#### 2. alcohol  代表酒精含量
#### 3. fixed.acidity 代表固定酸度含量
#### 4. citric.acid 代表柠檬酸的含量
#### 5. PH 代表酸碱值
#### 6. volatile.acidity  代表醋酸的含量
#### 7. density 代表密度值

### （四）分析
#### 通过观察各个特征变量的箱线图，发现residual.sugar、chlorides、sulphates有大量的离群值存在。
#### Citric acid 存在很多0值。估计是收集数据时丢失该值或者本身就是错误的数据。



# 双变量部分

### 根据单变量分析确定的7个重要的特征变量，先分析一下其中6个与葡萄酒品质之间的关系图：

##### 下图显示的是alcohol（酒精）含量和品质的箱线图，从图中可以看出，葡萄酒的品质随着酒精度的增加而提升。（相关系数为0.4762 ）
```{r echo=FALSE, message=FALSE, warning=FALSE}
# 箱线图---显示品质和alcohol（酒精）含量的关系
ggplot(aes(group=quality,x=quality,y=alcohol),data=redwine)+
geom_boxplot(aes(colour = quality))+
  stat_summary(fun.y = "mean", 
               geom = "point", 
               color = "red")+
  ylab('alcohol(percentage)')+
  ggtitle("Influence of Alcolhol on quality")
```

##### 下图显示的是citric.acid（柠檬酸）的含量与品质的箱线图，从图中可以看出，葡萄酒的品质随着citric.acid的增加而提升。（相关系数为0.2264）
```{r echo=FALSE, message=FALSE, warning=FALSE}
# 箱线图---显示品质和citric.acid（柠檬酸）含量的关系
ggplot(aes(group=quality,x=quality,y=citric.acid),data=redwine)+
geom_boxplot(aes(colour = quality))+
  stat_summary(fun.y = "mean", 
               geom = "point", 
               color = "red")+
  ylab('citric.acid(g/dm^3)')+
  ggtitle("Incluence of citric.acid on quality")
```

##### 下图显示的是volatile.acidity（醋酸）的含量与品质的箱线图，从图中可以看出，葡萄酒的品质随着volatile.acidity的增加而降低。说明对葡萄酒的品质有负面的影响。从相关性分析也能看出，这两个特征变量的相关系数是负的（-0.3906）。
```{r echo=FALSE, message=FALSE, warning=FALSE}
# 箱线图---显示品质和volatile.acidity（醋酸）含量的关系
ggplot(aes(group=quality,x=quality,y=volatile.acidity),data=redwine)+
geom_boxplot(aes(colour = quality))+
  stat_summary(fun.y = "mean", 
               geom = "point", 
               color = "red")+
  ylab('volatile.acidity(g/dm^3)')+
  ggtitle("Influence of volatile.acidity on quality")
```

##### 下面显示的是fixed.acidity（固定的酸度）的含量与品质的箱线图，从图中可以看出，他们之间的相关性低，随着fixed.acidity的增加，品质提升不大。（相关性系数为0.1241）
```{r echo=FALSE, message=FALSE, warning=FALSE}
# 箱线图---显示品质和fixed.acidity（固定的酸度）含量的关系
ggplot(aes(group=quality,x=quality,y=fixed.acidity),data=redwine)+
geom_boxplot(aes(colour = quality))+
  stat_summary(fun.y = "mean", 
               geom = "point", 
               color = "red")+
  ylab('fixed.acidity(g/dm^3)')+
  ggtitle("Influence of fixed.acidity on quality")
```

##### 下面显示的是sulphates（硫酸盐）的含量与品质的箱线图，品质好的葡萄酒有高的sulphates值。（相关性系数为0.2514）
```{r echo=FALSE, message=FALSE, warning=FALSE}
# 箱线图---显示品质和sulphates（硫酸盐）含量的关系
ggplot(aes(group=quality,x=quality,y=sulphates),data=redwine)+
geom_boxplot(aes(colour = quality))+
  stat_summary(fun.y = "mean", 
               geom = "point", 
               color = "red")+
  ylab('sulphates(g/dm^3)')+
  ggtitle("Influence of sulphates on quality")
```

##### 下面显示的是density（密度）的含量与品质的箱线图，从图中可以看出，品质好的有低的密度，可能是由于较高的酒精度所导致。（相关性系数为-0.1749）
```{r echo=FALSE, message=FALSE, warning=FALSE}
# 箱线图---显示品质和density（密度）含量的关系
ggplot(aes(group=quality,x=quality,y=density),data=redwine)+
geom_boxplot(aes(colour = quality))+
  stat_summary(fun.y = "mean", 
               geom = "point", 
               color = "red")+
  ylab('density(g/cm^3)')+
  ggtitle("Influence of density on quality")
```

##### 下面显示的是PH（酸碱值）的含量与品质的箱线图，品质高的葡萄酒的PH值低。（相关性系数为-0.05773）
```{r echo=FALSE, message=FALSE, warning=FALSE}
# 箱线图---显示品质和PH（酸碱值）含量的关系
ggplot(aes(group=quality,x=quality,y=pH),data=redwine)+
geom_boxplot(aes(colour = quality))+
  stat_summary(fun.y = "mean", 
               geom = "point", 
               color = "red")+
  ggtitle("Influence of PH on quality")
```

##### 下面显示的是 density（密度） 与fixed.acidity（固定酸度） 的箱线图，随着固定酸度的增加，密度也会增加。（相关性系数为0.668）。这也说明，fixed.acidity对品质影响不大，因为品质好的葡萄酒有低的密度，
```{r echo=FALSE, message=FALSE, warning=FALSE}
# 箱线图---显示品质和PH（酸碱值）含量的关系
ggplot(aes(x=density,y=fixed.acidity),data=redwine)+
  geom_point() +
  xlab('density(g/cm^3)')+
  ylab('fixed.acidity(g/dm^3)')+
  geom_smooth(method="lm")+
  ggtitle('Releation between fixed.acidity and density')
```

##### 下面显示的是 density（密度） 与alcohol（酒精度） 的箱线图，随着alcohol的增加，密度会减少。（相关性系数为-0.4962）。这也说明，alcohol对品质影响大，因为品质好的葡萄酒有较高的酒精度。这和前面的分析是一致的。
```{r echo=FALSE, message=FALSE, warning=FALSE}
# 箱线图---显示品质和PH（酸碱值）含量的关系
ggplot(aes(x=density,y=alcohol),data=redwine)+
  geom_point() +
  xlab('density(g/cm^3)')+
  ylab('alcohol(percentage)')+
  geom_smooth(method="lm")+
  ggtitle('Releation between density and alcohol')
```

### 下面分析一下PH值与各种酸度之间的关系图。因为化学知识告诉我们，PH值代表的就是酸碱值，所以有必要看一下它们之间的关系。

##### 下图显示fixed.acidity（固定酸度）与PH值之间的趋势关系图。可以看出随着固定酸度的增加，PH变小，
```{r echo=FALSE, message=FALSE, warning=FALSE}

ggplot(data = redwine, aes(x = fixed.acidity, y = pH)) +
  geom_point() +
  xlab('fixed.acidity(g/dm^3)')+
  geom_smooth(method="lm")+
  ggtitle('Releation between fixed.acidity and PH')
```

##### 下图显示citric.acid（柠檬酸）与PH值之间的趋势关系图。可以看出随着citric.acid的增加，PH变小，
```{r echo=FALSE, message=FALSE, warning=FALSE}

ggplot(data = redwine, aes(x = citric.acid, y = pH)) +
  geom_point() +
  xlab('citric.acid(g/dm^3)')+
  geom_smooth(method="lm")+
  ggtitle('Releation between citric.acir and PH')
```

##### 下图显示volatile.acidity（醋酸）与PH值之间的趋势关系图。可以看出随着volatile.acidity的增加，PH却反而变大，由于醋酸是葡萄酒中唯一具有挥发性的有机酸，正是由于这种特性导致PH反而变大。
```{r echo=FALSE, message=FALSE, warning=FALSE}

ggplot(data = redwine, aes(x = volatile.acidity, y = pH)) +
  geom_point() +
  xlab('volatile.acidity(g/dm^3)')+
  geom_smooth(method="lm")+
  ggtitle('Releation between volatile.acidity and PH')
```

# 双变量分析
### （一）影响葡萄酒品质的特征变量有如下：
####  1 alcohol（酒精度）
####  2 volatile.acidity（醋酸）
####  3 citric.acid（柠檬酸）
####  4 sulphates（硫酸盐）

#### 更好的葡萄酒似乎有更高的酒精含量。但是还会受到其他因素的影响，比如醋酸的含量。

#### 更好的葡萄酒似乎有较低的密度。可能是由于它们含有较高的酒精含量。

#### 更好的葡萄酒似乎更酸。

### （二）醋酸特性
#### 醋酸的含量变大时，PH值反而也会变大，这是由于醋酸是葡萄酒中唯一具有挥发性的有机酸，对PH值有逆转的作用，这一点从趋势图中也得到验证。

### （三）最强相关性
#### 1. density 与fixed.acidity有最强的相关性（相关系数为0.668）
#### 2. 葡萄酒的品质和alcohol有最强的相关性，（相关系数为0.4762）
#### 3. alcohol（酒精度）和density（密度）之间有最强的负相关性 （相关系数为-0.4962）

# 多变量部分

#### 下面显示醋酸、酒精度和葡萄酒的品质之间的关系。说明醋酸起到反作用，挥发性酸浓度越低，酒精浓度越高，葡萄酒就越好。
```{r echo=FALSE, message=FALSE, warning=FALSE}
ggplot(data = redwine,
       aes(y = volatile.acidity, x = alcohol,
           color = quality)) +
  geom_point(alpha = 0.8, size = 1) +
  xlab('volatile.acidity(g/dm^3)')+
  ylab('alcohol(percentage)')+
  geom_smooth(method = "lm", se = FALSE,size=1)+
  ggtitle('Influence of volatile.acidity and alcohol on quality')
```

#### 下面显示醋酸、柠檬酸和葡萄酒的品质之间的关系。说明醋酸浓度越低，柠檬酸浓度越高，葡萄酒就越好。
```{r echo=FALSE, message=FALSE, warning=FALSE}
ggplot(data = redwine,
       aes(y = citric.acid, x = volatile.acidity,
           color = quality)) +
  geom_point(alpha = 0.8, size = 1) +
  xlab('volatile.acidity(g/dm^3)')+
  ylab('citric.acid(g/dm^3)')+
  geom_smooth(method = "lm", se = FALSE,size=1)+
  ggtitle('Influence of citric.acid and volatile.acidity on quality')
```

#### 下面显示硫酸盐、酒精度和葡萄酒的品质之间的关系。说明硫酸盐含量高，酒精浓度越高，葡萄酒就越好。
```{r echo=FALSE, message=FALSE, warning=FALSE}
ggplot(data = redwine,
       aes(y = sulphates, x = alcohol,
           color = quality)) +
  geom_point(alpha = 0.8, size = 1) +
  xlab('alcohol(percentage)')+
  ylab('sulphates(g/dm^3)')+
  geom_smooth(method = "lm", se = FALSE,size=1)+
  ggtitle('Influence of sulphates and alcohol on quality')
```


# 多变量分析

#### 1. 酒精含量高和硫酸盐的含量似乎能产生更好的葡萄酒。
#### 2. 柠檬酸虽然弱相关，但在提高葡萄酒质量方面起着重要作用。

# 总结及图表

#### 第一张图
```{r echo=FALSE, message=FALSE, warning=FALSE}
ggplot(aes(group=quality,x=quality,y=alcohol),data=redwine)+
geom_boxplot(aes(colour = quality))+
  ylab("Alcohol(Percentage)") +
  stat_summary(fun.y = "mean", 
               geom = "point", 
               color = "red")+
  ggtitle("Influence of Alcolhol on red wine quality")
```

##### 上面是alcohol（酒精）含量和品质的箱线图，从图中可以看出，葡萄酒的品质随着酒精度的增加而提升。（相关系数为0.4762 ），酒精的含量起到了很大的作用，但从前面的分析来看，这并不是影响酒的品质的唯一因素。


#### 第二张图
```{r echo=FALSE, message=FALSE, warning=FALSE}
ggplot(data = redwine,
       aes(y = sulphates, x = alcohol,
           color = quality)) +
  geom_point(alpha = 0.8, size = 1) +
  geom_smooth(method = "lm", se = FALSE,size=1)+
  ylab("Sulphate (g/dm3)") +
  xlab("Alcohol(Percentage)") +
  ggtitle("Influence of Alcohol and sulphates on red wine quality")
```

##### 上面显示硫酸盐、酒精度和葡萄酒的品质之间的关系。可以看出好的葡萄酒对酒精含量和硫酸盐浓度都有很高的要求，这意味着高酒精含量和高硫酸盐浓度会产生更好的葡萄酒。


#### 第三张图
```{r echo=FALSE, message=FALSE, warning=FALSE}

ggplot(data = redwine, aes(x = volatile.acidity, y = pH)) +
  geom_point() +
  xlab("volatile acidity (g/dm3)") +
  geom_smooth(method="lm")+
  ggtitle("Volatile acidity and PH releation")
```

##### 上面显示volatile.acidity（醋酸）与PH值之间的趋势关系图。可以看出随着volatile.acidity的增加，PH却反而变大，由于醋酸是葡萄酒中唯一具有挥发性的有机酸，正是由于这种特性导致PH反而变大。


# 反思
####  首先确定分析的目标，就是要看哪些特征变量会影响红葡萄酒的品质。第一步先分析了单个不同变量与品质之间的关系，观察每个特征对品质的影响，最终选择酒精度、硫酸盐、柠檬酸和醋酸四个特征值。  然后又分析了PH值和各种酸之间的关系，发现醋酸具有反向逆转的特性，这和它是挥发性酸的特性有关。接着又分析了多个变量之间的关系，发现密度对品质的影响不是很大，醋酸对品质有反向影响。柠檬酸虽然相关系数不大，属于弱相关，但是对品质影响还是比较大的，所以最后确定对红酒品质影响的三个特征变量：酒精含量、柠檬酸含量以及硫酸盐的含量。这些值越高，越能酿出高品质的红葡萄酒。
####  对于数据集，我觉得还应该加上红酒的外观特征作为变量，用于进一步的分析，比如香气、颜色、口味等。这些感官上的特征也会对定位红酒的品质起到作用。